【裁判字號】    98,刑智上訴,29
【裁判日期】    980630
【裁判案由】    違反著作權法
【裁判全文】
智慧財產法院刑事判決
                                  98年度刑智上訴字第29號
上  訴  人  臺灣高雄地方法院檢察署檢察官
被      告  甲○○
上列上訴人因被告違反著作權法案件，不服臺灣高雄地方法院97
年度訴字第1212號，中華民國98年2月3日第一審判決（起訴案號
：臺灣高雄地方法院檢察署96年度偵續字第308 號），提起上訴
，本院判決如下：
    主  文
原判決關於甲○○就如附表三所示著作被訴違反著作權法第九十
一條第二項及第九十一條之一第二項之罪部分撤銷。
甲○○就如附表三所示著作被訴違反著作權法第九十一條第二項
及第九十一條之一第二項之罪部分公訴不受理。
其他上訴駁回。
    理  由
一、公訴意旨略以：被告甲○○係設於高雄縣岡山鎮○○路246
    號「美聲電器行」之負責人，明知附表一所示7 首歌曲及附
    表二、三所示36首歌曲，分別係大唐國際影音多媒體科技有
    限公司（下稱大唐公司）、豪記影視唱片有限公司（下稱豪
    記公司）享有著作權人授權之著作物，非經同意不得重製、
    販售、公開播放，竟意圖營利，未經與大唐公司、豪記公司
    同意或授權，於不詳時間、地點，擅自重製上開歌曲於音圓
    牌多媒體電腦伴唱機（下稱音圓伴唱機）後，即在高雄縣岡
    山鎮○○路246 號「美聲電器行」，公然陳列販售音圓伴唱
    機。嗣於民國95年2 月14日17時30分許，為警持臺灣高雄地
    方法院核發之搜索票前往上址搜索查獲，並在上址1 樓店面
    內扣得金色音圓伴唱機1 臺及在2 樓倉庫內扣得銀色音圓伴
    唱機1 臺及歌本4 本、遙控器1 支、輸出線2 組、電源線2
    條等物，因認被告甲○○涉犯著作權法第91條第2 項意圖銷
    售而擅自以重製之方法侵害他人之著作財產權、及同法第91
    條之1 第2 項明知係侵害著作財產權之重製物意圖散布而公
    開陳列及持有罪嫌。
二、按被告未經審判證明有罪確定前，推定其為無罪；犯罪事實
    ，應依證據認定之，無證據不得認定犯罪事實。又不能證明
    被告犯罪者，應諭知無罪之判決，刑事訴訟法第154 條、第
    301 條第1 項分別定有明文。次按，認定犯罪事實所憑之證
    據，雖不以直接證據為限，間接證據亦包括在內，然而無論
    直接證據或間接證據，其為訴訟上之證明，須於通常一般人
    均不致有所懷疑，而得確信其為真實之程度者，始得據為有
    罪之認定，倘其證明尚未達到此一程度，而有合理之懷疑存
    在時，即難遽採為不利被告之認定，最高法院著有76年台上
    字第4986號判例可資參照。至告訴人之指訴，係以使被告受
    刑事訴追為目的，是以告訴人之指訴為證據方法，除其指訴
    須無瑕疵，且應有查與事實相符之佐證，始得資為判決之基
    礎，亦經最高法院著有52年台上字第1300號及61年台上字第
    3099號判例可資參照。又依刑事訴訟法第161 條第1 項規定
    ，檢察官就被告犯罪事實，應負舉證責任，並指出證明之方
    法。因此，檢察官對於起訴之犯罪事實，應負提出證據及說
    服之實質舉證責任。倘其所提出之證據，不足為被告有罪之
    積極證明，或其指出證明之方法，無從說服法院以形成被告
    有罪之心證，基於無罪推定之原則，自應為被告無罪判決之
    諭知，最高法院則著有92年台上字第128 號判例可參。又著
    作權法第91條之1 第2 項之罪，係以「明知」為侵害著作權
    之重製物而散布或意圖散布而公開陳列或持有者為要件。如
    行為人並非「明知」所散布、陳列或持有者係侵害他人著作
    財產權之重製物時，即難以前開罪名相繩。
三、公訴人認被告甲○○涉犯前開罪嫌，無非係以被告之供述、
    告訴代理人蔡博洋、顏士欽於警詢及偵查中之指訴、證人即
    順正音響業務員丙○○於偵查中之證詞、送貨單、告訴代理
    人顏士欽於95年2 月6 日16時許與美聲電器行女店員對話之
    現場搜證對話側錄譯文、臺灣高雄地方法院95年度聲搜字第
    429 號搜索票、高雄市政府警察局三民第二分局搜索扣押筆
    錄、扣押物品目錄表、現場蒐證照片、大唐公司臺北縣政府
    營利事業登記證、獨家發行權專屬授權合約書、專屬授權合
    約書、著作權讓與合約書、著作權專屬授權暨特別委任證明
    書、豪記公司經濟部公司執照、臺南市政府營利事業登記證
    、著作財產權讓與證明書、著作物使用同意書、著作權轉讓
    證明書、扣案之金色及銀色音圓伴唱機各1臺、歌本4本、遙
    控器1支、輸出線2組、電源線2條、告訴代理人蔡博洋提供
    之正版歌本1本、歌本對照照片8張為依據。訊據被告坦承有
    擺設扣案之金色音圓伴唱機於其所經營之「美聲電器行」，
    然被告甲○○堅決否認有何上開犯行，辯稱：上開2臺音圓
    伴唱機尚未付錢，並非伊所有，伊不可能加歌，上開2臺音
    圓伴唱機內的歌曲是進貨時就有的，伊不知道裡面灌有侵害
    著作權的歌曲，如自行新增歌曲會另加一張歌單於歌本內，
    而非分散在整本歌本等語。
四、程序部分：
  (一)按「被告以外之人於審判外之陳述，雖不符前四條之規定，
    而經當事人於審判程序同意作為證據，法院審酌該言詞陳述
    或書面陳述作成時之情況，認為適當者，亦得為證據。當事
    人、代理人或辯護人於法院調查證據時，知有第159 條第1
    項不得為證據之情形，而未於言詞辯論終結前聲明異議者，
    視為有前項之同意。」，刑事訴訟法第159 條之5 定有明文
    。本案告訴代理人蔡博洋、顏士欽於警詢及偵訊中指訴、證
    人丙○○於偵查中之證述，雖均屬被告以外之人於審判外之
    陳述而屬於傳聞證據，然被告於本院審理中既同意告訴代理
    人蔡博洋、顏士欽於警詢及偵訊中指訴有證據能力（見本院
    卷第38頁），就證人丙○○於偵查中之證述於本院言詞辯論
    終結前均未聲明異議，且經本院審酌該言詞陳述作成之情況
    ，亦認為適當，是以上開供述證據，均有證據能力。
  (二)至公訴人所引用用以證明被告有上開犯罪事實之卷內文書證
    據及物證之證據能力部分，並無證據證明係公務員違背法定
    程序所取得，檢察官及被告於原審或本院均未主張排除前開
    物證之證據能力，且迄於原審或本院言詞辯論終結前均未表
    示異議，本院經審酌前開物證並非公務員違背法定程序所取
    得，亦無刑事訴訟法第159 條之4 顯有不可信之情況，故上
    揭物證均有證據能力。
五、無罪部分：
  (一)經查，被告為「美聲電器行」登記之負責人，95年2月14日1
    7時30分許經警至「美聲電器行」進行搜索，在該電器行1樓
    店面扣得金色音圓伴唱機1臺，在2樓倉庫內扣得銀色音圓伴
    唱機1臺，同時扣得歌本4本、遙控器1支、輸出線2組、電源
    線2 條，扣得之上開金、銀色音圓伴唱機各1 臺，其內均有
    如附表一、二所示之音樂著作，而如附表一、二所示之詞曲
    分別為大唐公司及豪記公司享有著作財產權之音樂著作等情
    ，為被告所不爭執，且有扣押筆錄及扣押物品目錄表、現場
    照片、「美聲電器行」高雄縣政府營利事業登記證、附表一
    、二所示歌曲之獨家發行權專屬授權合約書、著作財產權讓
    與證明書等件附卷可資佐證，且扣案金色、銀色伴唱機各1
    臺及4 本歌本，經原審勘驗結果為：編號點歌目錄集第0
    頁為版權證明書，內頁第1 張為有「音圓國際」浮水印之「
    開場演奏音樂」歌曲選項，第1 張以下接無「音圓國際」浮
    水印之歌曲選項內頁82張（台語歌38張、國語歌37張、山歌
    1 張、客家歌1 張、廣東歌1 張、英文歌2 張、日文歌1 張
    、道家歌曲1 張），其下再接有「音圓國際」浮水印之歌曲
    選項內頁共23張（客家歌9 張、日文歌6 張、兒歌3 張、綜
    合3 張、抒情歌1 張、英文歌1 張）；編號點歌目錄集第
    0 頁為版權證明書，內頁第1 張為有「音圓國際」浮水印之
    「開場演奏音樂」歌曲選項，第1 張以下接無「音圓國際」
    浮水印之歌曲選項內頁82張（台語歌38張、國語歌37張、山
    歌1 張、客家歌1 張、廣東歌1 張、英文歌2 張、日文歌1
    張、道家歌曲1 張），其下再接有「音圓國際」浮水印之歌
    曲選項內頁共27張（客家歌10張、日文歌6 張、兒歌4 張、
    綜合4 張、抒情歌1 張、熱門歌1 張、英文歌1 張）；編號
    、點歌目錄集第0 頁為版權證明書，以下接無「音圓國
    際」浮水印之歌曲選項內頁57張，其下再接有「音圓國際」
    浮水印之歌曲選項內頁共73張，而扣案之伴唱機以編號、
    點歌目錄集之歌號輸入後，除點歌目錄集編號歌號9750
    2 之「王董」無法於銀色音圓伴唱機播放之外，其餘歌曲均
    能正常播放，有影像、聲音（見原審訴字第1212號卷第55至
    64頁），是以扣案之歌本4 本內確有非音圓公司原版印製之
    歌單，且扣案之金色及銀色音圓伴唱機內確有重製如附表一
    、二所示音樂著作，除「王董」無法於銀色音圓伴唱機播放
    外，其餘歌曲均能正常播放運作等情，應堪予認定。是本件
    爭點為扣案金色、銀色音圓伴唱機內之侵害他人著作財產權
    之音樂著作是否為被告所重製？被告主觀上是否「明知」上
    開伴唱機內含有侵害他人著作財產權之音樂著作，意圖散布
    而公開陳列或持有？
  (二)查證人即前順正音響之業務員丙○○於原審審理時結證稱：
    「美聲電器行」是被告兒子在經營，我們賣的伴唱機是直接
    與被告兒子接洽，收錢也是跟被告兒子對帳後再收，伴唱機
    有問題通常是被告兒子跟我聯絡，沒有與被告接洽過，有時
    去看到被告會與他打招呼等語（見原審訴字卷第108 頁至
    110 頁），而證人即被告之子丁○○於偵查中亦證稱上開送
    貨單係伊所簽收無訛（見偵續卷第47頁），經核閱卷附之送
    貨單亦確有「丁○○」簽收之署押（見偵續卷第41頁），且
    本件扣案歌本其封面均與正版相同，且首頁均附有「版權證
    明書」，編號、點歌目錄集就無「音圓國際」浮水印之
    歌曲選項內頁編排順序、顏色、文字、歌曲編號均完全相同
    ，歌曲內頁上亦有與原版內頁相同之「唱出品味．分享快樂
    」、「音圓」、「多媒體電腦伴唱機」等字樣，除經原審勘
    驗無訛外（見原審卷第59頁），並有扣案歌本之照片附卷可
    參（見偵續卷第18-20 、23頁），則被告雖為「美聲電器行
    」登記之負責人，然其既未接洽本案伴唱機之買賣，而扣案
    歌本所增加之歌曲內頁製作精美，業如上述，實難期待一般
    人一望即得知伴唱機內有侵害他人著作財產權之音樂著作，
    則被告主觀上是否明知伴唱機內有未經告訴人同意而重製之
    音樂著作，已非無疑。
  (三)其次，經核閱證人丙○○所呈送貨單，其上記載日期為95年
    1 月6 日，客戶為「美聲」，品名為「音圓CD80」，單價為
    「21,000」，並載有「（051211510352）」及「加歌（公司
    ）3 份」等內容（見偵續卷第41頁），核與扣案之金色音圓
    伴唱機之機器序號相符（見偵字第5872號卷第22、23頁），
    然證人丙○○於偵查中證稱：金色的音圓CD80是伊賣給被告
    的伴唱機，送貨單上寫加歌（公司）是因為金嗓或音圓或點
    將家會跟唱片公司買版權，他自己再賣歌曲光碟給購買機器
    的人，加歌公司的意思就是加公司的歌，3 份係指3 張光碟
    ，音圓公司賣機器未先把歌灌進去而要用光碟，是因為消費
    者如果要這些歌，須另外付錢向美聲電器行購買，加歌不需
    要把機器拿到公司，光碟就可以直接加歌等語（見偵續卷第
    48 頁 ），足見證人丙○○於販賣扣案之金色音圓伴唱機予
    美聲電器行時，因加歌須另向消費者收費，因而未先將歌曲
    重製於扣案之金色音圓伴唱機內，並有同時販賣可重製原版
    機器所無歌曲之合法授權光碟三片之情事，則被告倘果有能
    力自行重製未經授權之音樂著作於扣案之金色音圓伴唱機，
    則其何須另行支付費用向丙○○購買經合法授權重製之音樂
    著作，亦顯與常情有違。
  (四)再者，證人丙○○於原審審理時到庭結證稱：95年1 月、2
    月間，我在順正音響當業務，銷售大小家電及卡拉OK設備，
    與「美聲電器行」的交易是月結，即我們先給貨，當月25日
    關帳後再付款，通常都是開票。扣案金色音圓伴唱機是我們
    出賣的，送貨時無需試播伴唱機，有問題時再打電話聯絡，
    伴唱機如果沒有賣出去可以辦理退貨，因為出貨跟退貨做生
    意不可能那麼硬，如果賣不出去要辦退貨，通常1 年內是我
    們能接受的程度等語（見原審訴字卷第107 至109 頁），經
    核閱證人丙○○所呈送貨單，「美聲電器行」亦確有多次退
    貨之情事（見偵續卷第29、31頁）。再佐以告訴代理人顏士
    欽於95年2 月6 日16時許至「美聲電器行」和現場女店員吳
    燕琴對話之現場搜證對話側錄譯文內容有：「若要加新歌一
    定要再加5 仟元．．」、「這邊是音圓的歌，若你要加新歌
    要提早一天，因為這要灌12小時，要燒這些歌進去」、「因
    為現在樓上的還沒燒好，等有客人買我們才有（燒）」（見
    調偵卷第27、28頁），證人吳燕琴於原審審理時亦結證稱：
    告訴代理人所提現場蒐證對話側錄譯文中的店員是伊本人，
    伊確實有跟告訴代理人顏士欽做這些對話，譯文中說「若你
    要加新歌，要提早1 天，因為這要灌12小時，要燒這些歌進
    去」，是因為伊要通知丙○○，譯文中「因為現在樓上的還
    沒燒好，等有客人買我們才有（燒）」，是指我們沒有已經
    錄好新歌的機器，也是要向丙○○買，順正音響平均1 個月
    來收1 次貨款，如果上個月他出貨給的產品沒有賣出去，可
    以退給他等語（見原審訴字卷第128 頁正反面、第130 頁）
    ，則加新歌既須另向消費者收費，且扣案之金色音圓伴唱機
    既可於無法賣出時辦理退貨予丙○○，衡諸常情，被告實無
    須於尚未出售予消費者前即自行重製歌曲於扣案之金色音圓
    伴唱機內，復造成退貨時遭查悉其非法重製歌曲而侵害著作
    權犯行之危險。
  (五)至證人丙○○雖於偵查中證稱：伊販賣扣案音圓伴唱機時，
    裡面的歌曲都是合法授權，伊並未灌錄未經授權歌曲，電器
    行為了讓伴唱機更好賣，會自行添加歌曲，扣案的4 本歌本
    中都有非音圓公司製作之歌單等語，然查，扣案之金色音圓
    伴唱機係由音圓公司寄送予順正音響後（見偵字第5872號卷
    第23頁），再由證人丙○○交付予美聲電器行，被告自警偵
    訊迄原審始終均辯稱扣案之音圓伴唱機內的歌曲是進貨時就
    有的，則就扣案之金色音圓伴唱機內附表一、二所示歌曲究
    係何人所重製，被告與證人丙○○間即有對立之利害關係衝
    突，自不得僅憑證人丙○○單方臆測之詞，即推論扣案之金
    色音圓伴唱機內附表一、二所示歌曲係被告所重製。況依證
    人丙○○所呈前述送貨單所示，其係於95年1 月6 日始將扣
    案金色音圓伴唱機及歌本交由丁○○簽收，然查扣案歌本內
    所附非音圓公司原版印製之部分歌單上印有「94年12月10日
    」之日期，該歌單上則列有「漂泊的愛」、「純情紅玫瑰」
    、「今年一定會好過」、「請借問！心愛的人」、「綿綿舊
    情」、「愛愈深傷愈重」等告訴人指稱被告非法重製之歌曲
    （見偵續卷第22頁），顯見該歌單係於95年1 月6 日丙○○
    將扣案金色音圓伴唱機及其歌本交付「美聲電器行」前即已
    印製完成，則扣案金色音圓伴唱機內之上述歌曲是否確係於
    95年1 月6 日由丙○○交付予美聲電器行後，始由被告加以
    重製，即非無疑。又告訴代理人蔡博洋及顏士欽於警訊及偵
    查中之指訴，係以使被告受刑事訴追為目的，且其指訴之內
    容均為扣案之金色及銀色音圓伴唱機內未經授權而重製如附
    表一、二所示音樂著作之事，核與如附表一、二所示音樂著
    作是否為被告重製於扣案之金色及銀色伴唱機及被告主觀上
    是否明知上開伴唱機內含有侵害他人著作財產權之音樂著作
    而意圖散布等情均無涉。又扣案之銀色音圓伴唱機其來源為
    何人，並非明確，而無法排除第三人交付時即已重製如附表
    一、二所示歌曲於其內之可能性，且該伴唱機係於2 樓倉庫
    所查獲，而非陳列於1 樓店面供消費者選購，即難認被告有
    何重製附表一、二所示歌曲或明知係侵害著作財產權之重製
    物意圖散布而持有之犯行。
六、不受理部分：
  (一)按告訴或請求乃論之罪，未經告訴、請求或其告訴、請求經
  撤回或已逾告訴期間者，應諭知不受理之判決，刑事訴訟法第
  303 條第3款定有明文。
  (二)次按，犯第91條第2 項及第91條之1 第2 項之罪，須告訴乃
    論，著作權法第100 條定有明文。經查，如附表三所示詞曲
    之著作財產權人均為告訴人豪記公司之代表人乙○○，而非
    豪記公司，此有如附表三所示之讓與證明書附卷可參，惟告
    訴代理人顏士欽於提出告訴時，除於警訊筆錄表明係經豪記
    公司授權提出告訴外（見A6卷第7-9 頁），其告訴狀之告訴
    人亦僅列豪記公司（見A6卷第52頁），委任狀亦僅由豪記公
    司出具（見A6卷第54頁），且於再議聲請時，其聲請狀亦載
    明「聲請再議人即告訴人豪記影視唱片有限公司」、「代表
    人乙○○」（見偵續卷第3 頁），足見如附表三所示之著作
    未經提出告訴，參以前揭規定，此部分即應為不受理判決之
    諭知，惟原審就此部分為被告無罪之判決，顯非適法，自應
    予撤銷改判。
七、綜上所述，檢察官所提出之證據尚無從使本院就扣案金色、
    銀色音圓伴唱機內如附表一、二之音樂著作確為被告意圖銷
    售而重製之罪嫌為有罪之確信，此外，復查無其他積極證據
    足資證明被告確有公訴人所指之「明知」上開伴唱機內含有
    上開侵害他人著作財產權之音樂著作，意圖散布而公開陳列
    或持有之犯行，原審就此部分為被告無罪判決之諭知，經核
    並無違誤。檢察官上訴指摘原判決不當，請求撤銷改判，為
    無理由，應予駁回。惟就如附表三所示著作，被告被訴違反
    著作權法第91條第2 項及第91條之1 第2 項之罪部分，既未
    經告訴，自應諭知不受理判決，檢察官就此部分上訴指摘原
    判決不當，請求撤銷改判有罪，雖無理由，惟原判決就此部
    分既誤為無罪判決，即屬無可維持，爰就此部分撤銷改判如
    主文第二項所示。
據上論結，應依刑事訴訟法第368 條、第369 條第1 項、第303
條第3 款，判決如主文。
本案經檢察官鍾鳳玲到庭執行職務。
中    華    民    國    98    年     6    月   30     日
                智慧財產法院第一庭
                            審判長法  官  李得灶
                                  法  官  王俊雄
                                  法  官  林欣蓉
以上正本證明與原本無異。
如不服本判決，應於收受送達後十日內向本院提出上訴書狀，其
未敘述上訴之理由者並得於提起上訴後十日內向本院補提理由書
。
中    華    民    國    98    年     6    月   30     日
                                  書記官  周其祥
附表一：大唐國際影音多媒體科技有限公司
1.王董（含詞曲，見A6卷第50-51頁授權合約）。
2.笑情歌（含詞曲，見A6卷第50-51頁授權合約）。
3.漂泊的愛（含詞曲，見A6卷第47-49頁讓與合約）。
4.純情紅玫瑰（含詞曲，見A6卷第47-49頁讓與合約）。
5.愛親像放風吹（含詞曲，見A6卷第39-42頁授權合約）。
6.今年一定會好過（含詞曲，見A6卷第43-46頁授權合約）。
7.請借問心愛的人（含詞曲，見A6卷第43-46頁授權合約）。
附表二：豪記影視唱片有限公司（法定代理人：乙○○）
1.換帖（見A6卷第81-82 頁讓與證明書，曲受讓人：豪記公司）
  。
2.綿綿舊情（見A6卷第91頁讓與證明書，詞受讓人：豪記公司）
  。
3.疼你若生命（見A6卷第147 頁讓與證明書，詞受讓人：豪記公
  司）。
4.放捨我你就不對（含詞曲，見A6卷第167 頁讓與證明書，受讓
  人：豪記公司）。
5.相逢的酒（含詞曲，見A6卷第133-134 頁讓與證明書，受讓人
  ：豪記公司）。
6.鄉土情（含詞曲，見A6卷第102-103 頁讓與證明書，受讓人：
  豪記公司）。
7.相對的心（含詞曲，見A6卷第123-124 頁讓與證明書，受讓人
  ：豪記公司）。
8.一段情一場夢（見A6卷第162 頁讓與證明書，詞受讓人：豪記
  公司）。
9.阿郎（含詞曲，見A6卷第83頁讓與證明書，受讓人：豪記公司
  ）。
10.問花（含詞曲，見A6卷第71頁讓與證明書，受讓人：豪記公
   司）。
11.紙雲煙（含詞曲，見A6卷第95頁讓與證明書，受讓人：豪記
   公司）。
12.愛愈深傷愈重（見A6卷第161 頁讓與證明書，詞受讓人：豪
   記公司）。
13.英雄（見A6卷第76-77 頁讓與證明書，曲受讓人：豪記公司
   ）。
附表三：
1.送行（含詞曲，見A6卷第68-69頁讓與證明書，受讓人：乙○○）。
2.堅持（含詞曲，見A6卷第70頁讓與證明書，受讓人：乙○○）
  。
3.媽媽的背影（含詞曲，見A6卷第144頁讓與證明書，受讓人：
  乙○○）。
4.再會啦！再會（含詞曲，見本院卷第67-68頁讓與證明書，受
  讓人：乙○○）。
5.世間事（含詞曲，見本院卷第69頁讓與證明書，受讓人：乙○○）。
6.紅紅的酒（含詞曲，見A6卷第130-132頁讓與證明書，受讓人
  ：乙○○）。
7.意難忘（含詞曲，見A6卷第96頁讓與證明書，受讓人：乙○○
  ）。
8.故鄉的地圖（含詞曲，見A6卷第151頁讓與證明書，受讓人：
  乙○○）。
9.對你的這段情（含詞曲，見本院卷第70-71頁讓與證明書，受
  讓人：乙○○）。
10.真愛無後悔（含詞曲，見本院卷第72頁讓與證明書，受讓人
   ：乙○○）。
11.真愛只有你（含詞曲，見A6卷第142-143頁讓與證明書，受讓
   人：乙○○）。
12.恨抹落心（含詞曲，見A6卷第118-119頁讓與證明書，受讓人
   ：乙○○）。
13.夜總會（含詞曲，見本院卷第73頁讓與證明書，受讓人：乙○○）。
14.傷心戀情（含詞曲，見本院卷第74頁讓與證明書，受讓人：
   乙○○）。
15.癡情誰人知（含詞曲，見A6卷第179頁讓與證明書，受讓人：
   乙○○）。
16.愛你的代價（含詞曲，見本院卷第75頁讓與證明書，受讓人
   ：乙○○）。
17.相逢（含詞曲，見本院卷第76-77頁讓與證明書，受讓人：乙○○）。
18.圍爐（含詞曲，見本院卷第78-79頁讓與證明書，受讓人：乙○○）。
19.世間人（含詞曲，見本院卷第80頁讓與證明書，受讓人：乙○○）。
20.查某人的心（含詞曲，見本院卷第81-82頁讓與證明書，受讓
   人：乙○○）。
21.心痛的戀情（含詞曲，見本院卷第83-84頁讓與證明書，受讓
   人：乙○○）。
22.一生情一世愛（含詞曲，見A6卷第164-165頁讓與證明書，受
   讓人：乙○○）。
23.蝴蝶夢（含詞曲，見A6卷第105頁讓與證明書，受讓人：乙○○）。


司法院資訊處製作；財團法人民間司法改革基金會備份。
